臺灣橋頭地方法院民事判決
111年度岡簡字第385號
原      告  邱逸文  
被      告  李朝安  
上列當事人間請求返還設備等事件，本院判決如下：
    主  文
原告之訴駁回。
訴訟費用由原告負擔。
    事實及理由
一、原告主張：
　　被告於103年1月開始，透過訴外人林建雄向原告承租高雄市
    ○○區○○○段000地號及824-1地號土地及其上之漁塭（下稱系
    爭魚塭），原告與林建雄並簽立租賃契約（下稱系爭契約1
    ），載明租賃期限為103年1月22日起至105年1月22日止，租
    金每年新臺幣（下同）18萬元，若連續承租時間滿八年，則
    所添購設備如風車等，屬原告所有。復於105年1月22日被告
    亦透過林建雄繼續承租，雙方另訂新約（下稱系爭契約2）
    ，租金改為每年225,000元，仍約定若連續承租時間滿八年
    ，則所添購設備如風車等，屬原告所有。其後於107年1月22
    日由被告自行承租，雙方另訂新約（下稱系爭契約3），租
    金為每年225,000元，約定若被告連續承租時間滿6年，則被
    告所添購設備如風車、噴料桶、電纜線等，屬原告所有。末
    於109年1月22日被告繼續承租，雙方另訂新約（下稱系爭契
    約4），租金為每年270,000元，約定若被告連續承租時間滿
    6年，則被告所添購設備如風車、噴料桶、電纜線等，屬原
    告所有。詎於111年1月20日租約期滿前，被告將系爭漁塭上
    如附表所示應屬原告所有價值402,500元之設備帶走，造成
    系爭漁塭無法運作4個月，受有90,000元之損害，爰依系爭
    租約及之法律關係，提起本訴，並聲明：被告應給付原告49
    2,500元，及自起訴狀繕本送達翌日起至清償日止，按年息
    百分之五計算之利息。
二、被告則以：
　　打水車我買了18台，有8台是向黃思豪借用。我購買的18台
    打水車有依照合約約定，留在魚塭內。其他的電纜線也是向
    黃思豪借用的，我買的電纜線都還在魚塭裡面，控制盤也是
    向黃思豪借的等語，並聲明：原告之訴駁回。
三、本院之判斷：
  ㈠原告與訴外人林建雄於103年1月、105年1月，分別簽立系爭
    租約1、2，將系爭漁塭租與林建雄，並約定若連續承租時間
    滿八年，則所添購設備如風車等，屬原告所有。其後原告與
    被告於107年1月、109年1約，分別簽立系爭租約3、4，將系
    爭漁塭租與被告，並約定若連續承租時間滿6年，則被告所
    添購設備如風車、噴料桶、電纜線等，屬原告所有等情，業
    據原告提出系爭租約1、2、3、4為證（本院卷19-57頁），
    並為兩造所不爭執，堪以認定。
　㈡系爭租約1、2之承租人為林建雄，系爭租約3、4之承租人為
    被告，有如前述。原告雖主張，支付租金都是被告，因此被
    告才是實際承租人等語（本院卷184頁）。然比對系爭租約1
    、2之設備約定條款均為：連續承租時間滿八年，則所添購
    設備如風車等，屬原告所有。及系爭租約3、4之設備約定條
    款均為：若連續承租時間滿6年，則被告所添購設備如風車
    、噴料桶、電纜線等，屬原告所有。顯然因承租人不同，連
    續承租時間由八年改為六年，堪認原告於面對出名承租人不
    同時，雖知悉係事實上係同一人在經營漁塭，為保全自己就
    設備之預期利益，係有意識將連續承租年分縮短，則兩造間
    就附表所示設備之歸屬，自應以兩造所簽立之系爭租約3、4
    為基準。準此，原告主張因同一人經營，因此須由103年起
    算連續承租時間，自難採認。
　㈢綜上，本件被告連續承租期間未滿系爭契約3、4所約定之六
    年，依約附表所示設備難認為原告所有，原告遽以請求附表
    設備之價值及不能營業之損失，並無理由。
四、綜上所述，本件原告依系爭租約3、4及侵權行為之法律關係
    ，請求被告給付492,500元，及自起訴狀繕本送達翌日起至
    清償日止，按週年利率百分之5計算之利息，為無理由，應
    予駁回。
五、本件為判決基礎之法律關係已臻明確，兩造其餘之攻擊防禦
    方法核與判決結果不生影響，毋庸一一論列，併此敘明。
六、訴訟費用負擔之依據：民事訴訟法第78條。　　
中　　華　　民　　國　　111 　年　　11　　月　　30　　日
    　　　　　　　岡山簡易庭  法    官  林揚奇
以上正本係照原本作成。
如不服本判決，應於送達後20日內，向本院提出上訴狀並表明上
訴理由，如於本判決宣示後送達前提起上訴者，應於判決送達後
20日內補提上訴理由書（須附繕本）。
中　　華　　民　　國　　111 　年　　11　　月　　30　　日
                              書 記 官  陳麗如

附表：
一、風車＋5.5MM平方電纜線100公尺：13台。
    價值：每台新品170,00元，
          舊品以120,00元計算為156,000元。
二、噴料桶：4台。
    價值：每台新品10,200元，
          舊品以8,000元計算為32,000元。
三、電控費用：200,500元。
  ⑴配電盤（含插座、漏電器）：4組。
　⑵22MM平方電纜線100公尺：2條。
　⑶14MM平方電纜線100公尺：2條。　　    
  ⑷8MM平方電纜線100公尺：2條。
　⑸3.5MM平方電纜線100公尺：3條。　
　⑹其他零組件、施工費用。
四、膠筏：2台。
　　每台7,000元，共14,000元。